臺灣高雄地方法院刑事判決　　　　　　　96年度訴字第2216號
公　訴　人　臺灣高雄地方法院檢察署檢察官
被　　　告　乙○○
選任辯護人　趙建華律師
上列被告因偽造有價證券等案件，經檢察官提起公訴（96年度偵
字第11596號），本院判決如下：
    主  文
乙○○犯偽造署押罪，處有期徒刑肆月，如易科罰金，以銀元
佰元（即新台幣玖佰元）折算壹日，減為有期徒刑貳月，如易科
罰金，以銀元佰元（即新台幣玖佰元）折算壹日，偽造如附表
一所示署押、印文均沒收。又犯偽造有價證券罪，處有期徒刑參
年肆月。應執行有期徒刑年伍月，偽造如附表一所示之署押、
印文，均沒收。
    事  實
一、乙○○前曾有因偽造文書案件經通緝之前科，其於民國95年
    1 月25日下午15時許，駕駛車牌號碼6812 -MF號自小客車，
    沿高雄縣岡山鎮○○街東往西方向行駛，行至新樂街與成功
    路口欲向左迴轉進入成功路時，疏未注意車前狀況及疏未於
    迴車前先暫停並顯示左轉燈光並看清有無來往車輛，即貿然
    向左迴轉，而與張惟懿所騎乘車牌號碼OCK-383 號重型機車
    擦撞，致張惟懿人車倒地向前滑行而遭乙○○所駕汽車後方
    之由李永政（另經檢察官為不起訴處分）所駕駛之車號688-
    HB營業用曳引車左後輪輾過，當場死亡（乙○○所涉過失致
    人於死犯行另經本院以95年度交易字第233 號判處有期徒刑
    4 月確定在案，下稱過失致人於死案件）。詎乙○○為逃避
    相關事後責任，竟基於偽造署押之犯意，接續於附表一編號
    1 至8 所示時、地，冒用其胞妹「吳鳳珠」（現已改名為丙
    ○○）之名義接受司法警察之調查及檢察官之相驗、偵查，
    而接續在附表一編號1 至8 所示文件上，偽簽如附表一編號
    1 至8 所示「吳鳳珠」簽名並按捺指印，均足生損害於吳鳳
    珠本人及警察機關、檢察官對犯罪偵查之正確性。嗣於與上
    開車禍案件死者張惟懿之家屬杜瑞和洽談和解達成初步共識
    後，承前偽造署押之犯意及基於偽造印文之犯意，於95年3
    月2 日上午8 、9 時許，於高雄縣岡山鎮某刻印店內，委請
    不知情之刻印人員偽刻「吳鳳珠」之印章1 枚，隨即於同日
    ，在高雄縣梓官鄉調解委員會內，於該附表一編號9 所示調
    解書之文件上，蓋用該偽造之「吳鳳珠」印章，而偽造「吳
    鳳珠」印文，及偽簽「吳鳳珠」之簽名各1 枚，均足生損害
    於吳鳳珠本人。
二、乙○○另於上開調解過程中，因同意賠償杜瑞和新台幣（下
    同）70萬元，除60萬元由保險公司支付外，餘10萬元由乙○
    ○分期給付。乙○○為取信於杜瑞和以擔保上開債權，竟基
    於意圖供行使之用而偽造有價證券之單一犯意，於95年3 月
    2 日調解當時，在上開調解委員會，接續於如附表二所示34
    紙本票之發票人欄內各偽簽「吳鳳珠」署名1 枚及接續偽造
    「吳鳳珠」印文各2 枚，而偽造如附表二所示發票人為吳鳳
    珠之本票34紙，票面金額共計70萬元，再同時交付予杜瑞和
    收執而行使之。嗣經吳鳳珠本人於上開過失致人於死案件審
    理中到庭說明，並採集指紋與附表一編號1 所示指印進行指
    紋鑑定，經鑑定結果認附表一編號1 所示文件上之指紋與吳
    鳳珠本人不同，始循線查知全情。
二、案經臺灣高雄地方法院檢察署檢察官自動檢舉簽分偵辦。
    理  由
一、證據能力之認定：
  (一)按被告以外之人於審判外之言詞或書面陳述，除法律有規定
    者外，不得作為證據，刑事訴訟法第159 條第1 項定有明文
    。又被告以外之人於審判外向法官所為之陳述，得為證據，
    刑事訴訟法第159 條之1 第1 項定有明文。則證人吳鳳珠於
    本院95年度交易字第233 號審理中，在法官面前所為之陳述
    ，雖係被告以外之人於本案審判外所為之陳述，仍應有證據
    能力。
  (二)再按「法院或檢察官得囑託醫院、學校或其他相當之機關、
    團體為鑑定，或審查他人之鑑定」、「鑑定之經過及其結果
    ，應命鑑定人以言詞或書面報告。」刑事訴訟法第206 條第
    1 項、第208 條第1 項前段定有明文。卷附法務部調查局96
    年3 月1 日調科貳字第09600084190 號鑑定通知書（見本院
    95年度交易字第233 號卷），係本院依上揭刑事訴訟法第20
    8 條之規定囑託機關、團體所為之鑑定，而上開鑑定報告，
    即屬依刑事訴訟法第206 條第1 項之規定所出具之書面鑑定
    報告，該鑑定意見書雖係被告以外之人於審判外之陳述，然
    既屬依上揭刑事訴訟法之規定所提出之書面鑑定報告，即合
    於同法第159 條第1 項規定所稱「法律有規定者」有證據能
    力之情形，故本院自得採為審酌之證據。
  (三)又如附表一、二所示各該書面文件，係以其客觀存在及呈現
    之相貌作為證明被告乙○○確於各該文件上簽名、按指印及
    蓋印等事實，應為物證，而無傳聞法則之適用，併此敘明。
二、上開事實，業據被告乙○○於本院最後審理中坦承不諱，核
    與證人即吳鳳珠於本院審理中證稱：完全不知被告以其名義
    在外與人交易，前亦未曾同意被告以其名義行事，甚至連本
    案相關車禍之和解金額全然不知，其於本案開庭前致電書記
    官，始知悉被告又以其名義偽造有價證券等語（院卷第94頁
    ）及於上開過失致人於死案件準備程序中證稱：係其大姊即
    被告駕駛車號6812-MF 號自用小客車與張惟懿發生車禍，並
    非其本人等情相符（見該案院卷第85頁）。且本件如附表一
    編號1 所示指紋，經與證人吳鳳珠本人當庭採驗之指紋經送
    內政部警政署刑事警察局以指紋電腦及特徵點比對、確認後
    ，鑑定結果亦認該2 類指紋確屬不同，有卷附法務部調查局
    96年3 月1 日調科貳字第09600084190 號鑑定通知書1 紙可
    憑（見上開過失致死案件卷第89至91頁），此外，並有有如
    附表一所示文件暨本院岡山簡易庭95年度岡核字第303 號卷
    附之本票影本34紙、和解書1 紙可資佐證。綜上足認被告上
    開自白與事實相符，其犯行堪予認定，應依法論科。
三、按被告行為後，刑法業於94年2 月2 日修正公布部分條文，
    並於95年7 月1 日施行（以下簡稱現行刑法，95年7 月1 日
    施行前之刑法簡稱修正前刑法）。依現行刑法第2 條第1 項
    規定：「行為後法律有變更者，適用行為時之法律。但行為
    後之法律有利於行為人者，適用最有利於行為人之法律。」
    又本次修正涵蓋之範圍甚廣，故比較新舊法時，應就罪刑有
    關之共犯、牽連犯、連續犯、有無累犯加重、自首減輕暨其
    他法定加減原因與加減例等一切情形，綜其全部罪刑之結果
    而為比較，復有最高法院95年5 月23日95年度第8 次刑庭會
    議決議可資參照。經查：
  (一)按被告行為時，刑法第201 條第1 項所定之法定本刑為處3
    年以上10年以下有期徒刑，得併科3,000 元以下罰金。而：
    1.依罰金罰鍰提高標準條例第1 條前段規定，依法律應處罰
    金、罰鍰者，就其原定數額得提高為2 至10倍。依現行法規
    所定貨幣單位折算新臺幣條例第2 條規定，現行法規所定金
    額之貨幣為圓、銀元或元者，以新臺幣元之3 倍計算，換言
    之，刑法第201 條第1 項所定之法定本刑，就罰金部分，經
    折算為新臺幣後，為新臺幣90,000元；而被告行為後，依95
    年6 月14日公布之刑法施行法第1 條之1 規定：「中華民國
    94 年1月7 日刑法修正施行後，刑法分則編所定罰金之貨幣
    單位為新臺幣。94年1 月7 日刑法修正時，刑法分則編未修
    正之條文定有罰金者，自94年1 月7 日刑法修正施行後，就
    其數額提高為30倍。但自72年6 月26日至94年1 月7 日新增
    或修正之條文，就其所定數額提高為3 倍」。查刑法第201
    條第1 項自72年6 月26日至94年1 月7 日間並無修正，是依
    據前揭刑法施行法第1 條之1 之規定，刑法第201 條第1 項
    之法定本刑，就罰金部分即提高為新臺幣90,000元，與刑法
    施行法第1 條之1 修訂前之數額並無不同。是本件無論適用
    行為時之刑法第201 條第1 項、罰金罰鍰提高標準條例第1
    條前段（提高為10倍）及依現行法規所定貨幣單位折算新臺
    幣條例第2 條規定，或依裁判時之刑法第201 條第1 項、刑
    法施行法第1 條之1 規定，各該法條法定本刑之罰金數額上
    限均相同。2.然現行刑法第33條第5 款規定罰金刑之最低度
    為新台幣1000元，且以百元計算之；而依修正前之刑法第33
    條第5 款規定之罰金刑下限，為銀元1 元，提高10倍後為銀
    元10元，換算為新台幣30元；是比較新舊法之規定，修正後
    之規定罰金刑最低度顯高於修正前之規定，故非有利於被告
    ，依刑法第2 條第1 項前段之規定，應適用修正前之行為時
    法律，即適用修正前之刑法第33條第5 款之罰金刑規定。
  (二)次以，修正前刑法第51條規定：「數罪併罰，分別宣告其罪
    之刑，依左列各款定其應執行者」，其中第5 款規定：「宣
    告多數有期徒刑者，於各刑中之最長期以上，各刑合併之刑
    期以下，定其刑期。但不得逾20年。」，現行刑法第51條第
    5 款規定：「宣告多數有期徒刑者，於各刑中之最長期以上
    ，各刑合併之刑期以下，定其刑期。但不得逾30年。」。經
    比較結果，修正後刑法並非較有利於行為人，依刑法第2 條
    第1 項前段之規定，仍應依修正前刑法，定其應執行之刑。
  (三)綜合全部罪刑比較之結果，依刑法第2 條第1 項從舊從輕原
    則之規定，以舊法之規定有利於被告，自應適用修正前之刑
    法處斷。
  (四)從刑附屬於主刑，除法律有特別規定者外，依主刑所適用之
    法律，故本件應依修正前刑法第219 條為沒收依據。
四、按所謂署押，指於紙張或物體上簽署之姓名，或其他符號，
    其作用在表示其承認簽署文書之效力，與印文具有同一之作
    用與效力，一般人有於姓名之下再按捺指紋，或以按捺指紋
    代替簽名者，如偽造指紋亦屬偽造署押之一種（最高法院92
    年度臺上字第4815號判決意旨參照）。次按偵查機關所製作
    之逮捕通知書、權利告知書，其上若備有「收受人簽章欄」
    ，由形式上觀察，於該欄內簽名及捺指印，即足表示由該姓
    名之人收受斯項通知書、告知書之證明，是若有冒名而為之
    者，即應成立偽造私文書罪；倘偵查機關所製作之逮捕通知
    書、權利告知書，其上僅備有「被通知（告知）人簽章欄」
    ，則在該等欄位下簽名及捺指印時，僅處於受通知（告知）
    者之地位，尚不能表示其係有製作何種文書之意思及曾為何
    項意思表示，故若有冒名而為之者，應認成立偽造署押罪（
    最高法院91年度臺非字第295 號判決參照）。而被告於附表
    一編號1 至9 所示各文件分別簽名、捺印或蓋用印文，僅係
    表明被訊問人別、或見證公務人員製作文件作業過程無訛，
    尚無從表示製作名義人及表彰一定法律上之用意，上開文件
    製作權人仍係員警、書記官或調解人員，應認均僅係單純偽
    造署押或印文，與偽造私文書無涉。是核被告就附表一編號
    1 至8 及附表一編號9 署名部分所為，係犯修正前刑法第21
    7 條第1 項偽造署押罪、就附表二所為，係犯同法第201 條
    第1 項之偽造有價證券罪。被告利用不知情之成年刻印業者
    偽刻「吳鳳珠」印章，為間接正犯。被告盜刻「吳鳳珠」印
    章之行為，為其嗣於附表一編號9 、附表二所示本票上蓋用
    印文而偽造印文之行為所吸收，又其上開偽造印文之多次行
    為，地點相同、時間密接，應論以接續犯，並均為偽造有價
    證券之階段行為；又偽造有價證券後持以行使，行使之輕度
    行為為偽造之重度行為所吸收，均不另論罪。其先後偽造附
    表一編號1 至9 所示署押及偽造如附表二所示本票之行為，
    分別時間緊接，方式相同，各係基於因同一過失致人於死案
    件中接受偵查、進行調解及簽發本票擔保單一債權之意思而
    為之，分別侵害同一法益，即各該行為之獨立性極為薄弱，
    尚難以強行分開，從而在刑法評價上，自應分別論以接續犯
    之一罪，即應各別論以一偽造署押、偽造有價證券罪較為合
    理（最高法院86年台上字第3295號判例意旨參照）。又被告
    所犯上開偽造署押罪及偽造有價證券罪2 罪間，犯意各別，
    罪名互殊，應予分論併罰。公訴人雖未就被告於附表一編號
    2 所示警詢筆錄影本上偽造「吳鳳珠」指印6 枚、同表編號
    9 在調解書上偽造「吳鳳珠」簽名及印文各1 枚、於96年3
    月2 日當日上午8 、9 時許委請不知情之刻印人員盜刻「吳
    鳳珠」印章之行為，及就附表二所示印文僅起訴34 枚 ，漏
    未就其餘34枚印文等提起公訴，然上揭各部分犯行，分別與
    前開論罪科刑部分之在附表一編號1 、3 、4 至8 所示文書
    上偽造署押部分有接續犯之實質一罪關係，及與經起訴之偽
    造附表二所示本票之行為間，有吸收關係，自均為起訴效力
    所及，本院自得併予審理。爰審酌被告前即有偽造文書之前
    科，有卷附臺灣高雄地方法院檢察署刑案資料查註紀錄表、
    台灣高等法院被告前案紀錄表各1 份在卷可憑，其因駕駛行
    為疏失肇事在先，竟為掩飾其身分及逃避刑責，冒用胞妹「
    吳鳳珠」名義應訊，而接續在附表一所示文書上偽造「吳鳳
    珠」署押、印文，足以生損害於吳鳳珠本人及偵查犯罪機關
    文書製作與犯罪追訴之正確性。另就其偽造有價證券部分，
    辯護意旨雖以被告已坦認偽造有價證券犯行，深具悔意，且
    係因不知法律而心存僥倖始為此部分偽造有價證券之犯行，
    乃一時思慮不周，而有情輕法重之情，請求酌減其刑。惟按
    刑法第59條之酌量減輕其刑，必於犯罪之情狀，在客觀上足
    以引起社會一般人之同情而確可憫恕者，認為即予宣告法定
    低度刑期，猶嫌過重者，始有其適用（最高法院92年度台上
    字第3610號判決要旨可參），而考該條立法理由，亦以酌量
    犯人之心術與犯罪事實，並例舉於屋外犯5 元以下之竊盜罪
    ，實因迫於貧困，情可矜憫為例，至於被告是否因一時失慮
    ，貪圖小利，致罹章典，年齡為何，有無前科紀錄，事後是
    否坦認犯行等情，涉及被告品行、智識程度、犯罪動機及犯
    罪後態度等因素，均屬刑法第57條各款量刑標準事項，僅可
    依比例原則在法定刑範圍內予以審酌，未便逕援為同法第59
    條酌減其刑之依據。本案被告偽造本票之動機，係基於逃避
    肇事責任而冒用胞妹「吳鳳珠」之名應訊及接受調解，其偽
    造如附表二所示之本票，影響票據流通秩序，並影響車禍被
    害人追償權益，縱被告供承其尚有子女待扶養，惟就該等車
    禍案件之賠償，亦得以協議分期付款方式為之以舒緩經濟負
    擔，此觀諸其事後亦簽署如附表二所示擔保分期款項之本票
    自明，焉能全為一己之家庭，逃避依法應擔負之刑責，致陷
    被冒名之至親手足吳鳳珠於遭人追索之風險？該等動機，實
    有可議；況其於本件審判程序中經通緝始到案，且於審理之
    初尚且飾詞否認犯行，經證人吳鳳珠到庭結證明確後始認罪
    ，自應受有相當程度之刑事非難，其犯罪情狀客觀上不足以
    引起一般人之同情，並無堪資憫恕之處，即難邀減刑之寬典
    ，自無適用刑法第59條規定酌減其刑規定。惟念被告終能坦
    承犯行，且其嗣已清償上開過失致人於死案件之民事賠償金
    額，有卷附車禍被害人家屬杜瑞和書立之切結書1 紙可憑（
    院卷第105 頁），暨考量其偽造之簽名、署押及本票數量、
    本票票面金額、其犯罪之動機、手段等一切情狀，分別量處
    如主文所示之刑。再按「中華民國九十六年罪犯減刑條例」
    業經總統於96年7 月4 日公布，同年7 月16日施行，本件被
    告所犯上開偽造署押之罪，犯罪時間係在96年4 月24日以前
    ，且其所犯罪名與宣告刑，經核符該條例第2 條第3 款規定
    ，且無第3 條所列不予減刑之情形，本件即應於減刑後，依
    同條例第7 條規定於判決主文同時諭知其宣告刑及減得之刑
    ；另所犯偽造有價證券罪，因屬該條例第3 條第15款所定之
    罪名且經宣告有期徒刑1 年6 月以上之刑，依法不得予以減
    刑。並就上開經減刑後之罪與不應減刑之餘罪，合併定其應
    執行刑，以示懲儆。如附表一文書內所示偽造之「吳鳳珠」
    之簽名、指印、印文，均屬偽造之署押、印文，依刑法第
    219 條，不問屬於犯人與否，均沒收之。至偽刻之「吳鳳珠
    」印章1 枚，於被告搬家之際予以丟棄，不復尋得，偽造如
    附表二所示之本票34紙，亦於被告清償取回後隨即銷毀，均
    據被告供明在卷，顯已滅失，爰均不予宣告沒收。
五、公訴意旨另以：被告於附表一編號5 、6 所示之逮捕通知書
    上偽造如各該編號所示「吳鳳珠」之簽名及按捺指印，藉此
    表示本人收受之意，隨後將上開文件交與承辦員警收受，以
    為行使，足生損害於真正名義人吳鳳珠及司法機關偵審對象
    之正確性，而涉犯刑法第216 條、第210 條行使偽造私文書
    罪嫌云云。然按「逮捕通知書」係司法警察依刑事訴訟法第
    88條之1 第4 項、提審法第2 條第1 項之規定所為之通知。
    且查，被告係於附表一編號4 所示通知本人之逮捕通知書上
    所載「被通知人」欄下及於附表一編號5 所示通知親友之逮
    捕通知書上所載「被通知人通知方式」欄下偽造「吳鳳珠」
    之簽名及按捺指印，分別係處於受告知者地位及確認受通知
    者受通知情形，尚不能表示其係有製作何種文書之意思及曾
    為何項之意思表示，是該2 逮捕通知書實質上均與詢問筆錄
    無異，被告縱有於其上偽簽他人姓名及按捺指印之行為，亦
    僅成立偽造署押罪，而不成立偽造私文書罪（參前揭最高法
    院91年度臺非字第295 號判決要旨）。而本件被告此部分所
    為，既不構成偽造私文書之犯行，自亦不另構成行使偽造私
    文書罪。惟依公訴意旨應認此部分如成立犯罪，與前開論罪
    科刑部分有實質上之一罪關係，爰不另為無罪之諭知。
據上論斷，應依刑事訴訟法第299 條第1 項前段，刑法第2 條第
1 項前段，修正前刑法第217 條第1 項、第201 條第1 項、第21
9 條、第51條第5 款，罰金罰鍰提高標準條例第1 條前段，中華
民國九十六年罪犯減刑條例第2 條第1 項第3 款、第7 條、第11
條，判決如主文。
本案經檢察官甲○○到庭執行職務。
中　　華　　民　　國　　96　　年　　12　　月　　17　　日
            刑事第十三庭  審判長法　官  黃惠玲
                                法  官  蔣志宗
                                法  官  黃苙荌
以上正本證明與原本無異。
如不服本判決應於收受本判決後10日內向本院提出上訴書狀，並
應敘述具體理由，如未敘述上訴理由者，應於上訴期間屆滿後20
日內補提理由書狀於本院（均須按他造當事人之人數附繕本）「
切勿逕送上級法院」。
中　　華　　民　　國　　96　　年　　12　　月　　19　　日
                                書記官  郭育秀
附錄本案論罪科刑法條：
刑法第201條
意圖供行使之用，而偽造、變造公債票、公司股票或其他有價證
券者，處3年以上10年以下有期徒刑，得併科3000元以下罰金。
行使偽造、變造之公債票、公司股票或其他有價證券，或意圖供
行使之用，而收集或交付於人者，處1年以上7年以下有期徒刑，
得併科3000元以下罰金。
刑法第217條第1項
偽造印章、印文或署押，足以生損害於公眾或他人者，處3年以
下有期徒刑。
附表一：
┌─┬───────────┬────────┬─────────────┐
│編│文書名稱              │製作時間及地點  │被告偽造之署押（含簽名及指│
│號│                      │                │印）、印文                │
├─┼───────────┼────────┼─────────────┤
│ 1│高雄縣政府警察局岡山分│於95年1 月25日18│偽造「吳鳳珠」之簽名貳枚及│
│  │局車禍處理小組95年1 月│時15分至19時許止│指印陸枚。                │
│  │25日第1 次警詢筆錄1份 │，在高雄縣政府警│                          │
│  │（臺灣高雄地方法院檢察│察局岡山分局橋頭│                          │
│  │署95年度相字第192 號卷│分駐所二樓車禍處│                          │
│  │，下稱相驗卷，第13至15│理小組辦公室    │                          │
│  │頁）                  │                │                          │
├─┼───────────┤                ├─────────────┤
│2 │高雄縣政府警察局岡山分│                │偽造「吳鳳珠」之指印陸枚（│
│  │局車禍處理小組95年1 月│                │係乙○○於上開警詢筆錄製作│
│  │25日第1 次警詢筆錄影本│                │完畢並簽署吳鳳珠之署押後，│
│  │1份 （高縣岡警偵移字第│                │經警將上開警詢筆錄影印成2 │
│  │0000000000號卷第11至13│                │份，由乙○○再於警詢筆錄影│
│  │頁）                  │                │本之權利告知欄位、騎縫、受│
│  │                      │                │訊問人欄位上均蓋上指印）  │
├─┼───────────┼────────┼─────────────┤
│3 │高雄縣政府警察局岡山分│於95年1月25日16 │偽造「吳鳳珠」之簽名及指印│
│  │局車禍處理小組酒精測試│時31分，在交通事│各壹枚                    │
│  │報告1 紙（相驗卷第5頁 │故現場（高雄縣岡│                          │
│  │）                    │山鎮○○街與成功│                          │
│  │                      │路口）          │                          │
├─┼───────────┼────────┼─────────────┤
│4 │高雄縣政府警察局岡山分│於96年1 月25日18│偽造「吳鳳珠」之簽名及指印│
│  │局逮捕通知（本人）1 份│時15分許，在高雄│各壹枚                    │
│  │（相驗卷第19頁）      │縣政府警察局岡山│                          │
│  │                      │分局橋頭分駐所二│                          │
│  │                      │樓車禍處理小組辦│                          │
│  │                      │公室            │                          │
├─┼───────────┼────────┼─────────────┤
│5 │高雄縣政府警察局岡山分│於96年1 月25日15│偽造「吳鳳珠」之簽名及指印│
│  │局逮捕通知（親友）1 份│時40分許，在高雄│各壹枚。                  │
│  │（相驗卷第21頁）      │縣政府警察局岡山│                          │
│  │                      │分局橋頭分駐所二│                          │
│  │                      │樓車禍處理小組辦│                          │
│  │                      │公室            │                          │
├─┼───────────┼────────┼─────────────┤
│6 │95年1 月26日檢察官相驗│於95年1 月26日14│偽造「吳鳳珠」之簽名壹枚  │
│  │筆錄（相驗卷第26頁背面│時30分許，在岡山│                          │
│  │）                    │國軍醫院附設殯儀│                          │
│  │                      │館              │                          │
├─┼───────────┼────────┼─────────────┤
│7 │口卡片影本1 份（高縣岡│於95年1 月26日21│偽造「吳鳳珠」之簽名、指印│
│  │警偵移字第0000000000號│時24分許，在高雄│各壹枚                    │
│  │卷第31頁）            │縣政府警察局岡山│                          │
│  │                      │分局橋頭分駐所二│                          │
│  │                      │樓車禍處理小組辦│                          │
│  │                      │公室            │                          │
├─┼───────────┼────────┼─────────────┤
│8 │95年1 月26日內勤檢察官│於95年1 月26日21│偽造吳鳳珠簽名壹枚。      │
│  │訊問筆錄（臺灣高雄地方│時51分許，在臺灣│                          │
│  │法院檢察署95年度偵字第│高雄地方法院檢察│                          │
│  │4421號卷第8 頁）      │署第二十五偵查庭│                          │
├─┼───────────┼────────┼─────────────┤
│9 │高雄縣梓官鄉調解委員會│於93年8月30日下 │偽造「吳鳳珠」之印文、簽名│
│  │調解書1 紙（臺灣高雄地│午3時，在高雄縣 │各壹枚                    │
│  │方法院岡山簡易庭95年度│林園鄉公所調解委│                          │
│  │岡核字第303 號卷，該卷│員會            │                          │
│  │未編頁）              │                │                          │
└─┴───────────┴────────┴─────────────┘
附表二：（本票34紙）
┌──┬─────┬─────┬─────┬─────┬─────────┐
│編號│票載發票日│票載到期日│  票  號  │票面金額  │偽造之印文及署押  │
│    │年.月.日  │年.月.日  │          │（新台幣）│                  │
├──┼─────┼─────┼─────┼─────┼─────────┤
│ 1  │95.03.02  │ 95.05.20 │  259802  │   3000   │「吳鳳珠」之印文貳│
│    │          │          │          │          │枚、簽名壹 枚     │
├──┼─────┼─────┼─────┼─────┼─────────┤
│ 2  │94.03.20  │ 95.06.20 │  259803  │   3000   │「吳鳳珠」之印文貳│
│    │（誤載）  │          │          │          │枚、簽名壹枚      │
├──┼─────┼─────┼─────┼─────┼─────────┤
│ 3  │95.03.02  │ 95.07.20 │  259804  │   3000   │「吳鳳珠」之印文貳│
│    │          │          │          │          │枚、簽名壹枚      │
├──┼─────┼─────┼─────┼─────┼─────────┤
│ 4  │94.03.21  │ 95.08.20 │  259805  │   3000   │「吳鳳珠」之印文貳│
│    │（誤載）  │          │          │          │枚、簽名壹枚      │
├──┼─────┼─────┼─────┼─────┼─────────┤
│ 5  │95.03.02  │ 95.09.20 │  259806  │   3000   │「吳鳳珠」之印文貳│
│    │          │          │          │          │枚、簽名壹枚      │
├──┼─────┼─────┼─────┼─────┼─────────┤
│ 6  │95.03.02  │ 95.04.17 │  259807  │ 600000   │「吳鳳珠」之印文貳│
│    │          │          │          │          │枚、簽名壹枚      │
├──┼─────┼─────┼─────┼─────┼─────────┤
│ 7  │95.03.02  │ 95.10.20 │  259808  │   3000   │「吳鳳珠」之印文貳│
│    │          │          │          │          │枚、簽名壹枚      │
├──┼─────┼─────┼─────┼─────┼─────────┤
│ 8  │95.03.02  │ 95.11.20 │  259809  │   3000   │「吳鳳珠」之印文貳│
│    │          │          │          │          │枚、簽名壹枚      │
├──┼─────┼─────┼─────┼─────┼─────────┤
│ 9  │95.03.02  │ 95.12.20 │  259810  │   3000   │「吳鳳珠」之印文貳│
│    │          │          │          │          │枚、簽名壹枚      │
├──┼─────┼─────┼─────┼─────┼─────────┤
│ 10 │95.03.02  │ 96.01.20 │  259811  │   3000   │「吳鳳珠」之印文貳│
│    │          │          │          │          │枚、簽名壹枚      │
├──┼─────┼─────┼─────┼─────┼─────────┤
│ 11 │95.03.02  │ 96.02.20 │  259812  │   3000   │「吳鳳珠」之印文貳│
│    │          │          │          │          │枚、簽名壹枚      │
├──┼─────┼─────┼─────┼─────┼─────────┤
│ 12 │95.03.02  │ 96.03.20 │  259814  │   3000   │「吳鳳珠」之印文貳│
│    │          │          │          │          │枚、簽名壹枚      │
├──┼─────┼─────┼─────┼─────┼─────────┤
│ 13 │95.03.02  │ 96.04.20 │  259815  │   3000   │「吳鳳珠」之印文貳│
│    │          │          │          │          │枚、簽名壹枚      │
├──┼─────┼─────┼─────┼─────┼─────────┤
│ 14 │95.03.02  │ 96.05.20 │  259816  │   3000   │「吳鳳珠」之印文貳│
│    │          │          │          │          │枚、簽名壹枚      │
├──┼─────┼─────┼─────┼─────┼─────────┤
│ 15 │95.03.02  │ 96.06.20 │  259817  │   3000   │「吳鳳珠」之印文貳│
│    │          │          │          │          │枚、簽名壹枚      │
├──┼─────┼─────┼─────┼─────┼─────────┤
│ 16 │95.03.02  │ 96.07.20 │  259818  │   3000   │「吳鳳珠」之印文貳│
│    │          │          │          │          │枚、簽名壹枚      │
├──┼─────┼─────┼─────┼─────┼─────────┤
│ 17 │95.03.02  │ 96.08.20 │  259819  │   3000   │「吳鳳珠」之印文貳│
│    │          │          │          │          │枚、簽名壹枚      │
├──┼─────┼─────┼─────┼─────┼─────────┤
│ 18 │95.03.02  │ 96.09.20 │  259820  │   3000   │「吳鳳珠」之印文貳│
│    │          │          │          │          │枚、簽名壹枚      │
├──┼─────┼─────┼─────┼─────┼─────────┤
│ 19 │95.03.02  │ 96.10.20 │  259821  │   3000   │「吳鳳珠」之印文貳│
│    │          │          │          │          │枚、簽名壹枚      │
├──┼─────┼─────┼─────┼─────┼─────────┤
│ 20 │95.03.02  │ 96.11.20 │  259822  │   3000   │「吳鳳珠」之印文貳│
│    │          │          │          │          │枚、簽名壹枚      │
├──┼─────┼─────┼─────┼─────┼─────────┤
│ 21 │95.03.02  │ 96.12.20 │  259823  │   3000   │「吳鳳珠」之印文貳│
│    │          │          │          │          │枚、簽名壹枚      │
├──┼─────┼─────┼─────┼─────┼─────────┤
│ 22 │95.03.02  │ 97.01.20 │  259824  │   3000   │「吳鳳珠」之印文貳│
│    │          │          │          │          │枚、簽名壹枚      │
├──┼─────┼─────┼─────┼─────┼─────────┤
│ 23 │95.03.02  │ 97.02.20 │  259825  │   3000   │「吳鳳珠」之印文貳│
│    │          │          │          │          │枚、簽名壹枚      │
├──┼─────┼─────┼─────┼─────┼─────────┤
│ 24 │95.03.02  │ 97.03.20 │  259826  │   3000   │「吳鳳珠」之印文貳│
│    │          │          │          │          │枚、簽名壹枚      │
├──┼─────┼─────┼─────┼─────┼─────────┤
│ 25 │95.03.02  │ 97.04.20 │  259827  │   3000   │「吳鳳珠」之印文貳│
│    │          │          │          │          │枚、簽名壹枚      │
├──┼─────┼─────┼─────┼─────┼─────────┤
│ 26 │95.03.02  │ 97.05.20 │  259828  │   3000   │「吳鳳珠」之印文貳│
│    │          │          │          │          │枚、簽名壹枚      │
├──┼─────┼─────┼─────┼─────┼─────────┤
│ 27 │95.03.02  │ 97.06.20 │  259829  │   3000   │「吳鳳珠」之印文貳│
│    │          │          │          │          │枚、簽名壹枚      │
├──┼─────┼─────┼─────┼─────┼─────────┤
│ 28 │95.03.02  │ 97.07.20 │  259830  │   3000   │「吳鳳珠」之印文貳│
│    │          │          │          │          │枚、簽名壹枚      │
├──┼─────┼─────┼─────┼─────┼─────────┤
│ 29 │95.03.02  │ 97.08.20 │  259831  │   3000   │「吳鳳珠」之印文貳│
│    │          │          │          │          │枚、簽名壹枚      │
├──┼─────┼─────┼─────┼─────┼─────────┤
│ 30 │95.03.02  │ 97.09.20 │  259832  │   3000   │「吳鳳珠」之印文貳│
│    │          │          │          │          │枚、簽名壹枚      │
├──┼─────┼─────┼─────┼─────┼─────────┤
│ 31 │95.03.02  │ 97.10.20 │  259833  │   3000   │「吳鳳珠」之印文貳│
│    │          │          │          │          │枚、簽名壹枚      │
├──┼─────┼─────┼─────┼─────┼─────────┤
│ 32 │95.03.02  │ 97.11.20 │  259834  │   3000   │「吳鳳珠」之印文貳│
│    │          │          │          │          │枚、簽名壹枚      │
├──┼─────┼─────┼─────┼─────┼─────────┤
│ 33 │95.03.02  │ 97.12.20 │  259835  │   3000   │「吳鳳珠」之印文貳│
│    │          │          │          │          │枚、簽名壹枚      │
├──┼─────┼─────┼─────┼─────┼─────────┤
│ 34 │93.03.02  │ 98.01.20 │  259836  │   4000   │「吳鳳珠」之印文貳│
│    │          │          │          │          │枚、簽名壹枚      │
└──┴─────┴─────┴─────┴─────┴─────────┘
